臺灣高等法院刑事裁定
111年度抗字第540號
抗  告  人  
即  被  告  NGUYEN THI THANH THUY（中文姓名：阮氏清翠）




                    （現於法務部○○○○○○○○○○羈押中）
指定辯護人  楊愛基律師  
上列抗告人即被告因不服延長羈押案件，不服臺灣桃園地方法院
中華民國111年3月25日裁定（111年度重訴字第1號），提起抗告
，本院裁定如下：
    主  文
抗告駁回。
    理  由
一、原裁定意旨略以：
  ㈠抗告人即被告NGUYEN THI THANH THUY（中文姓名：阮氏清翠
    ）因擄人勒贖案件，前經訊問後，認其有刑事訴訟法第101
    條第1項第3款所定羈押之原因及必要性，乃自民國111年1月
    4日起執行羈押3月並禁止接見通信在案。
　㈡茲因被告羈押期間即將屆滿，經訊問被告、聽取當事人及辯
    護人之意見後，並審酌卷內相關事證後，認為被告涉犯刑法
    第347條第1項擄人勒贖罪嫌，犯罪嫌疑仍屬重大，且係犯法
    定本刑為有期徒刑7年以上之重罪，其因規避審判及後續執
    行程序而逃亡之可能性高，參酌其於羈押前屬非法居留在臺
    之狀態，若未予羈押，隨時可能離境，有相當理由認為其有
    逃亡、勾串共犯或證人之虞，而有刑事訴訟法第101條第1項
    第3款之羈押原因。衡酌被告所涉本案情節、國家刑事司法
    權之有效行使、社會秩序及公共利益、被告人身自由私益及
    防禦權受限制程度之私益，認被告羈押原因仍在，若以具保
    或限制住居等侵害較小之手段，均無法替代羈押之處分所能
    達到確保後續程序順利進行之目的，仍有繼續羈押之必要，
    依刑事訴訟法第108條第1項、第5項裁定自111年4月4日起延
    長羈押2月。並禁止接見、通信等語。
二、被告提抗告後，辯護人補充抗告理由意旨略以：被告雖曾違
    法居留，然並未有逃亡情事，以其屬非法居留狀態隨時可能
    離境為由羈押之，顯有誤解；且被告已據實陳述，檢察官偵
    查已完備，自無可能再與其他證人串供，改變自己供述，也
    沒有與其他證人串供之必要；又羈押是對被告身體自由最嚴
    重之侵害，應遵循最後手段性原則，被告無任何逃亡之經濟
    能力，予被告交保，已足以遏止被告逃亡，請准被告交保替
    代羈押等語。
三、本院之判斷：
　㈠法院對被告執行羈押，本質在於確保刑事偵查、審判程序之
    完成及刑事執行之保全，以維護社會秩序，保障社會安全，
    而對被告所實施剝奪人身自由之強制處分，故法院訊問被告
    後，斟酌訴訟進行程度、犯罪性質、犯罪實際情狀及其他一
    切情事，認有法定羈押原因，且非予羈押，顯難進行追訴、
    審判或執行，即具備羈押之必要，當依職權為合於目的性之
    裁量，與刑事判決目的再於確定國家刑法權之有無，其認定
    犯罪事實所依憑之證據需達一般人均不致有所懷疑，而得確
    定其為真實之程度，自屬有別，對於羈押要件之審查，亦不
    以嚴格證明處理，而以釋明為已足。
  ㈡經查：
　　⒈被告因涉犯刑法第347條第1項之擄人勒贖罪案件，經檢察
      官提起公訴，原審於核閱卷證並訊問被告、聽取檢、辯雙
      方意見後，認為被告犯罪嫌疑重大，其中並犯有最輕本刑
      為5年以上有期徒刑之罪，且有相當理由認為有逃亡之虞
      ，而有羈押之原因及必要性，依刑事訴訟法第101條第1項
      第3款規定，裁定自111年1月4日起執行羈押3月並禁止接
      見、通信，嗣裁定自同年4月4日延長羈押2月並禁止接見
      、通信等情，業經本院核閱原審卷宗確認無誤。
　　⒉被告雖否認犯行，然有卷證資料佐證，所涉又有最重本刑
      為5年以上有期徒刑之罪，良以重罪潛逃、畏苦享樂、趨
      吉避凶之人性，存有抗拒或拖延訴訟、執行程序之危險性
      ，且以其係外籍人士，在我國並無固定居所，於羈押前屬
      非法居留之狀態，是有相當理由認為有逃亡之虞，又被告
      與其他共犯所述情節彼此有異，與告訴人范明勝之證述亦
      有若干不符，均待審理詰問以釐清，是被告仍有相互勾串
      共犯或證人之虞，故認羈押之原因及必要性俱存。
四、綜上所述，原審以被告有刑事訴訟法第101條第3款所定之羈
    押原因部分，有繼續羈押之必要，而裁定自111年4月4日起
    延長羈押2月並禁止接見、通信一節，於法並無不合。被告
    抗告意旨持上揭辯詞，難認已無羈押之原因及必要性，且可
    用其他處分替代，是其指摘原裁定不當，顯無理由，應予駁
    回。
據上論斷，應依刑事訴訟法第412條，裁定如主文。
中　　華　　民　　國　　111 　年　　4 　　月　　22　　日
                  刑事第十三庭  審判長法　官  洪于智
                                      法　官  黃惠敏
                                      法　官  黃玉婷
以上正本證明與原本無異。
不得再抗告。
                                      書記官  傅國軒
中　　華　　民　　國　　111 　年　　4 　　月　　29　　日